臺灣新北地方法院刑事判決
111年度審訴字第812號
公  訴  人  臺灣新北地方檢察署檢察官
被      告  何亨  




上列被告因詐欺案件，經檢察官提起公訴（111 年度偵字第1257
3 號），本院判決如下：
    主  文
何亨犯以網際網路對公眾散布而詐欺取財罪，共貳罪，各處有期
徒刑壹年壹月。應執行有期徒刑壹年叁月。
未扣案之犯罪所得新臺幣合計叁仟元均沒收，於全部或一部不能
沒收或不宜執行沒收時，追徵其價額。
    事實及理由
壹、查被告何亨所犯均係死刑、無期徒刑、最輕本刑為3 年以上
    有期徒刑以外之罪，其於準備程序就被訴事實為全部有罪之
    陳述，經告知簡式審判程序之旨，並聽取其與檢察官之意見
    後，本院認無不得或不宜改依簡式審判程序進行之處，爰依
    刑事訴訟法第273 條之1 第1 項、第284 條之1 之規定，裁
    定進行簡式審判程序。
貳、本案犯罪事實、證據及應適用之法條，除補充「被告何亨於
    111 年8 月4 日本院準備程序及審理時之自白（參本院卷附
    當日各該筆錄）」為證據外，餘均引用附件即檢察官起訴書
    之記載。
叁、審酌被告於案發時期正值氣力強健之青壯階段，於智識程度
    或社會歷練上並無顯然低下或欠缺之情狀，竟不思付出自身
    技藝或勞力，循正當、合法途徑賺取生活所需之錢財，卻藉
    由在公開之社群網站上刊登不實之販售商品訊息，對告訴人
    林建良、賴子喬（以下合稱本件告訴人）施用詐術，進而騙
    取金錢得手，所為不僅危害網路交易之安全，踐踏參與交易
    雙方應具備之誠信，更造成本件告訴人之財產受有損害，皆
    有不該，兼衡被告之素行、教育程度、職業、家庭經濟與生
    活狀況，以及犯罪之動機、目的、手段、犯後始終坦承全部
    犯行，態度勉可，然迄今未能與本件告訴人達成和解或成立
    調解，亦未賠償所受損害等一切情狀，分別量處如主文第1 
    項所示之刑，並定應執行之刑，以資處罰。
肆、被告實行本件2 次犯行詐得新臺幣（下同）共3,000 元（另
    外60元為運費，自非犯罪所得），概屬其犯罪所得，雖未扣
    案，基於任何人不得保有犯罪所得之立法原則，仍應依刑法
    第38條之1 第1 項、第3 項規定，於主文第2 項宣告沒收，
    於全部或一部不能沒收或不宜執行沒收時，追徵其價額。
伍、本判決係依刑事訴訟法第310 條之2 及第454 條所製作之簡
    化判決，依法僅需記載犯罪事實、證據名稱及應適用之法條
    ，並得以簡略方式為之，如認定之犯罪事實、證據及應適用
    之法條，與檢察官起訴書之記載相同者，得引用之，附此敘
    明。
據上論斷，應依刑事訴訟法第273 條之1 第1 項、第299 條第1
項前段、第310 條之2 、第454 條（本件依刑事判決精簡原則，
僅記載程序法條文），判決如主文。
本案經檢察官褚仁傑偵查起訴，由檢察官陳炎辰到庭執行公訴。
中　　華　　民　　國    111   年 　  8  　月 　 23  　日
                 刑事第二十四庭  法  官　李俊彥   
以上正本證明與原本無異。
如不服本判決，應於判決送達後20日內敘明上訴理由，向本院提
出上訴狀（應附繕本），上訴於臺灣高等法院。其未敘述上訴理
由者，應於上訴期間屆滿後20日內向本院補提理由書「切勿逕送
上級法院」。
                                 書記官  林慈恩
中　　華　　民　　國    111   年 　  8  　月 　 23  　日
附錄本判決論罪之法律條文：
中華民國刑法第339 條之4
犯第339 條詐欺罪而有下列情形之一者，處1 年以上7 年以下有
期徒刑，得併科1 百萬元以下罰金：
一、冒用政府機關或公務員名義犯之。
二、三人以上共同犯之。
三、以廣播電視、電子通訊、網際網路或其他媒體等傳播工具，
    對公眾散布而犯之。
前項之未遂犯罰之。
--------------------------------------------------------
臺灣新北地方檢察署檢察官起訴書
                                    111年度偵字第12573號
　　被　　　告　何  亨　男　22歲（民國00年0月0日生）
　　　　　　　　　　　　住○○市○○區○○○街00巷00號3
　　　　　　　　　　　　　樓
　　　　　　　　　　　　國民身分證統一編號：Z000000000號
上列被告因詐欺案件，業經偵查終結，認應提起公訴，茲將犯罪
事實及證據並所犯法條分敘如下：
　　　　犯罪事實
一、何亨意圖為自己不法之所有，明知並無販賣商品之真意，竟
    基於詐欺之犯意，於民國109年12月間，在社群網站Faceboo
    k中以自己名義創設個人網頁，並張貼佯欲以新臺幣（下同
    ）1500元販售Apple牌iPhone 6s型行動電話之訊息而對公眾
    散布，致林建良、賴子喬分別陷於錯誤，而與何亨商議購買
    該型號行動電話，林建良、賴子喬並分別與何亨議定交易細
    節後，林建良於同年月28日22時50分許轉帳1500元至何亨所
    指定由不知情施安俊（另為不起訴處分）所開立之中華郵政
    股份有限公司蘆洲光華路郵局帳戶，賴子喬則於同年月29日
    16時16分許轉帳1560元（60元為運費）至同上帳戶。惟何亨
    收款後竟未依約出貨，復斷絕聯繫，林建良與賴子喬始知受
    騙。
二、案經林建良與賴子喬訴由新北市政府警察局蘆洲分局報告偵
    辦。
　　　　證據並所犯法條
一、證據清單：
（一）被告何亨於偵查中之供述。
（二）告訴人林建良與賴子喬於警詢中之指訴。
（三）施安俊所開設中華郵政股份有限公司蘆洲光華路郵局帳戶
      之申登人資料及歷史交易明細表、匯款交易明細表、網路
      對話蒐證照片。
二、核被告所為，係犯刑法第339條之4第1項第3款以網際網路對
    公眾散布之加重詐欺取財罪嫌。被告所犯二次詐欺取財犯行
    ，行為互殊，犯意各別，建請分論併罰。
三、依刑事訴訟法第251條第1項提起公訴。　　
    此  　致
臺灣新北地方法院
中　　華　　民　　國　 110　　年　　5 　　月　 23 　　日
　                          檢察官    褚  仁  傑